【裁判字號】    89,易,140
【裁判日期】    890210
【裁判案由】    竊盜等
【裁判全文】
臺灣桃園地方法院刑事判決                          八十九年度易字第一四號
    公  訴  人  臺灣桃園地方法院檢察署檢察官
    被      告  劉志恆
                甲○○
右列被告因竊盜案件，經檢察官提起公訴（八十八年度偵字第一七一九六號），本院
判決如左：
        主  文
劉志恆共同連續竊盜，處有期徒刑拾月。扣案之彈弓壹支、鋼珠壹粒均沒收。
甲○○共同竊盜，處有期徒刑伍月。扣案之彈弓壹支、鋼珠壹粒均沒收。
        事  實
一、劉志恆、甲○○共同意圖為自己不法之所有，劉志恆並基於概括之犯意，於民國
    八十八年十月九日中午十二時十五分許，在桃園縣中壢市○○路二八一號前，見
    乙○○所駕駛車號ＣＧ─九九九九號自小客車停放在路旁，即由甲○○負責把風
    ，劉志恆持其所有之彈弓以鋼珠射破右開車輛之右前車窗，再竊取車內乙○○所
    有裝有約值新台幣（下同）七百餘萬元如附表編號一所示物品之皮包一個，得手
    後甲○○分得黑珍珠Ｋ金鑽戒、藍寶石鑽戒各一只、Ｋ金鑽石腳鍊一條、Ｋ金紅
    寶石項鍊一條，餘歸劉志恆分得。劉志恆復先後於同年月中旬某日，在桃園縣中
    壢市○○路及九如二街口、同年月三十日在同縣市○○路五一一號前，見停放路
    旁不詳姓名者之機車置物欄內各裝有如附表編號二、三所示物品之皮包，即趁車
    主不注意之際而竊取皮包得手。嗣於八十八年十一月四日劉志恆持竊得之女用Ａ
    Ｐ鑽錶，至桃園縣中壢市○○路○段六五六號聯邦當舖典當，經當舖人員陳國賢
    發現有異報警，為警循線於八十八年十一月十六日中午十二時在桃園縣平鎮市○
    ○街九０巷四七號查獲劉志恆，扣得其所有供竊盜所用之彈弓一支、鋼珠一粒。
    並繼而於同日中午十二時三十分許，在桃園縣平鎮市○○路二八四號萊爾富便利
    商店將甲○○逮獲。
二、案經桃園縣警察局報請台灣桃園地方法院檢察署檢察官偵查起訴。
        理  由
一、訊據被告劉志恆、甲○○對於右揭犯行迭於警訊及偵、審中坦承不諱，核與被害
    人乙○○於警訊中指訴之情節相符，並據証人陳國賢、許新維二人於警訊中証述
    甚詳，並有贓物認領保管單一紙、照片二幀附卷可稽，此外復有扣案之彈弓一支
    、鋼珠一粒可資佐証，故本件事証明確，被告二人之犯行均洵堪認定。
二、核被告劉志恆、甲○○二人所為，均係犯刑法第三百二十條第一項之竊盜罪。被
    告二人於八十八年十月九日竊盜之犯行，主觀上有犯意聯絡，客觀上有行為分擔
    ，為共同正犯。被告劉志恆先後多次犯行，時間緊接，犯罪構成要件相同，顯係
    基於概括犯意反覆為之，為連續犯，應論以一罪，並加重其刑。爰審酌被告二人
    犯罪之動機、目的、手段、犯罪所得之財物價值及犯罪後供承不諱之態度等一切
    情狀，分別量處如主文所示之刑，以資懲儆。至扣案之彈弓一支、鋼珠一粒係被
    告劉志恆所有供共同犯罪所用之物，爰依法宣告沒收。另扣案之彈弓一支、鋼珠
    一粒、螺絲起子二支，被告劉志恆固坦承為其所有，惟辯稱：該等物品伊均僅放
    置家中，並未持之竊盜等語，而據被告甲○○所陳，被告劉志恆於八十八年十月
    九日當日確僅持彈弓及彈珠竊盜，並參諸被告劉志恆於八十八年十月中旬、十月
    三十日均係直接取機車置物欄內之物竊盜，均無持螺絲起子竊盜之事實，應認被
    告劉志恆之辯詞可採，該扣案之彈弓一支、鋼珠一粒、螺絲起子二支既非供被告
    犯罪所用之物，故無庸為沒收之宣告。又被告劉志恆並無前科，於本案中雖連續
    竊盜三次，惟其所用之手段尚屬輕微，難認已有犯罪之習慣，尚無至宣告保安處
    分矯正之程度，故不予宣告強制工作，附此敘明。
據上論斷，應依刑事訴訟法第二百九十九條第一項前段，刑法第二十八條、第五十六
條、第三百二十條第一項、第三十八條第一項第二款，罰金罰鍰提高標準條例第一條
前段，判決如主文。
本案經檢察官胡原龍到庭執行職務。
中      華      民      國      八十九    年      二      月      十    日
                                臺灣桃園地方法院刑事第一庭
                                    法  官  林  恆  吉
右正本證明與原本無異。
如不服本判決，應於判決送達後十日內向本院提出上訴狀( 應附繕本 )，上訴於
臺灣高等法院。
                                    書記官  楊  文  雄
中        華        民        國   八十九   年   二     月    二十三    日
附論罪科刑依據之法條：
刑法第三百二十條第一項
意圖為自己或第三人不法之所有，而竊取他人之動產者，為竊盜罪，處五年以下有期
徒刑、拘役或五百元以下罰金。


司法院資訊處製作；財團法人民間司法改革基金會備份。
